臺灣高等法院臺中分院刑事裁定　　　　 100年度聲字第1847號
聲　請　人
即　被　告　賴松義
上列聲請人因強盜等案件（本院100年度上訴字第1317號），聲
請具保停止羈押，本院裁定如下：
    主  文
聲請駁回。
    理  由
一、本件聲請人即被告賴松義（下稱被告）因強盜等案件，前經
    本院認為其涉犯刑法第330條第1項加重強盜罪、同法第321
    條第1項第3款之加重竊盜罪，犯罪嫌疑重大，經原審判處應
    執行有期徒刑8年6月，足認有逃亡之虞，又其所犯之刑法第
    330條第1項加重強盜罪為最輕本刑5年以上有期徒刑之罪，
    非予羈押顯難進行審判與執行，自民國（下同）100年6月23
    日起羈押，嗣於同年9月23日起延長羈押2月。
二、聲請意旨略以：被告於原審法院審理過程均坦承犯行，且於
    原審判決前有向被害人提出道歉、和解及賠償，並自動配合
    警方協助調查等情事，足見被告有坦然面對司法制裁、悔悟
    之心及犯後實有誠心懺悔、彌補過錯之事實；被告會提起上
    訴，係因同案被告林意彬所述與事實不符，有推諉卸責予被
    告之情事，始上訴祈請明察，其陳述事實理由狀業已上呈，
    被告就涉案情節均有詳述，並無偽造、串供之行為；被告於
    原審審理期間，均配合調查，坦承犯行，實無損於本案訴訟
    進行及其他一切事物，原審就強盜罪部分，判處被告有期徒
    刑8年，被告已十分感激法官從寬量刑；今被告母親賴王淑
    卿患病需要儘速動其手術，且家中尚有3名年幼小孩無人可
    代為照顧，另被告於案發前不久，發生車禍，左手手腕及小
    指斷骨尚未接合，至今因而有嚴重肌肉萎縮之情況發生，於
    羈押期間相當不便；本案並無任何事實足以認定被告有逃亡
    之虞，著實已無羈押被告之必要性，就客觀而言，被告業經
    此番教訓，累及家人，且羈押已9個月餘，基於人道立場，
    法外之情，惠予具保，併以限制出境及限制住居等方式，予
    被告短暫時間能安排其母親與自己至醫院動其手術，並尋人
    代為照應其母親及3名小孩，於本案判決確定後，被告定會
    自行按時到間報到執行，服完剩餘刑期，早日重返家中，盡
    人子、人父之責，並提出其母親賴王淑卿之文勝診所診斷證
    明書及中國醫藥大學附設醫院診斷證明書各1份、和解書1份
    為證，爰聲請具保停止羈押云云。
三、經查：
  (一)被告涉犯之強盜等案件，前經臺灣臺中地方法院檢察署檢察
    官以100年度偵字第2415號提起公訴後，原審法院以100年度
    訴字第676號刑事判決判處被告所犯攜帶凶器竊盜罪有期徒
    刑8月，所犯攜帶凶器強盜罪有期徒刑8年，定應執行刑為有
    期徒刑8年6月等情，有上開原審判決書1份在卷可稽。
  (二)按羈押後，有無繼續羈押之必要，仍許法院斟酌訴訟進行程
    度及其他一切情事而為認定，除有刑事訴訟法第114條各款
    所列情形之一不得駁回者外，是否撤銷羈押或准許具保停止
    羈押，該管法院有自由裁量之權，衡非被告所得強求（最高
    法院46年臺抗字第6號判例參照）。又羈押係以實行訴訟，
    保全證據或刑罰之執行為目的之強制處分，故法院審酌應否
    羈押時，除應先審查被告是否有刑事訴訟法第101條第1項各
    款所列情形，或有無第101條之1各款所列之罪名，且有事實
    足認為有反覆實施同一犯罪之虞外，尤應就是否有「非予羈
    押顯難進行追訴、審判或執行」之必要情事，依卷內具體客
    觀事證予以審酌，以決定是否確有羈押之必要。本案被告所
    涉上開犯行，為被告所自承，並有被害人陳雀芬、林艷毅、
    鄭任邑等人之陳述可憑，足見其犯攜帶兇器竊盜及攜帶兇器
    強盜罪嫌疑重大，而其所犯攜帶兇器強盜罪為最輕本刑7年
    以上有期徒刑之罪，係屬刑事訴訟法第101條第1項第3款規
    定之重罪，且被告所犯攜帶凶器竊盜罪、攜帶兇器強盜罪復
    經原審法院判處應執行有期徒刑8年6月，則本案判決之刑度
    既重，被告為規避刑罰之執行而妨礙審判、執行程序進行之
    可能性隨即增加，國家刑罰權有難以實現之危險相對提高，
    足認其有逃亡之虞，綜觀被告案發後表現於外之具體行為，
    實已符合刑事訴訟法第101條第1項第1款、第3款之羈押原因
    ，再衡酌本案目前於本院訴訟進行之程度，及為保全將來之
    刑事審判及執行能順利進行，本院認前述羈押原因仍然存在
    ，仍有繼續羈押之必要，且非具保停止羈押所能替代。另聲
    請意旨稱被告因左手手腕及小指斷骨尚未接合而有嚴重肌肉
    萎縮之病情云云，然並未據被告提出任何證據釋明，亦未有
    執行機關即法務部矯正署臺中看守所向本院陳報被告有何因
    身體病症，致於其羈押期間生活不便之情形，而有具備保釋
    在外就醫之必要，是被告此部分所指，要屬無據。
四、綜上所述，本件被告羈押原因及其必要性仍然存在，是無法
    以命具保、責付或限制住居之輕微手段代替羈押。至被告所
    稱母親年事已高、3名年幼小孩無人可代為照顧等情，縱或
    屬實，而堪憐憫，然此均與法定停止羈押之事由無涉。從而
    被告所請具保停止羈押之理由於法未合，其聲請自難准許，
    應予駁回，爰裁定如主文。
中    華    民    國   100    年    9     月    30    日
            刑事第十庭    審判長法  官  江  錫  麟
                                法  官  陳      葳
                                法  官  周  瑞  芬
以上正本證明與原本無異。
如不服本裁定，得於收受送達後5日內向本院提出抗告書狀(須附
繕本)。
                                書記官  廖  婉  菁
中    華    民    國   100    年    10    月    3     日